臺灣屏東地方法院刑事判決　　　　　　　　　　　　　九十三年度易字第三二八號
　　公　訴　人　臺灣屏東地方法院檢察署檢察官
　　被　　　告　己○○
右列被告因竊盜案件，經檢察官提起公訴（九十三年度偵字第一九○○號、第二○五
七號）、追加起訴（行使變造特許證部分）及移
十三年度偵字第三九五六號、臺灣高雄地方法院檢察署第九二五八號），本院判決如
左：
    主  文
己○○共同連續結夥三人以上、攜帶兇器竊盜，累犯，處有期徒刑肆年，扣案如附表
一、二、三、四所示之物均沒收。又行使變造特許證，足以生損害於公眾及他人，累
犯，處有期徒刑肆月。應執行有期徒刑肆年貳月，扣案如附表一、二、三、四所示之
物均沒收。
    事  實
一、己○○曾於民國八十七年間，因竊盜案件經本院判處有期徒刑十月確定（八十七
    年易字第一三一五號），甫於九十年十月六日執行完畢，惟猶不知警惕，復因連
    續竊取電纜線，而為臺灣高等法院高雄分院於九十三年三月九日以九十二年上易
    字第一四四七號判處有期徒刑三年，刑前強制工作三年確定（該判決之事實與本
    件時間相隔將近一年，其間己○○曾進入戒治處所施以強制戒治，執行完畢後數
    月再犯本案，顯非基於概括犯意反覆所為，該案與本案應無連續犯之裁判上一罪
    關係），竟仍不知悛悔，又基於意圖為自己不法所有之概括犯意，或獨自一人，
    或分別與癸○○（未據起訴）、巳○○、簡福清、簡正雄（以上三人另案起訴）
    等人基於竊盜之概括犯意聯絡，自九十三年一月一日起至九十三年八月五日止間
    ，連續在後列時間、地點，獨自一人或與上開人等，以後列方法，竊取他人之電
    纜線、汽車及沖天炮等物品（詳細名稱、數量、價值如後述）：
    (一)1.於九十三年一月一日凌晨零時許，攜帶其所有客觀上可供為兇器使用之鐵槌
        、鏟子及油壓剪各一把，趁工廠停工之機會，自無圍牆處進入高雄縣崗山鎮
        高雄縣崗山鎮嘉新水泥公司（以下簡稱嘉新公司）內，剪斷竊取該公司所有
        之電纜線約二百公尺﹝價值約新臺幣（下同）三萬元﹞。得手後，再以其所
        有之手推車將電纜線推往其向萬濱租車行租用之車號ＪＪ－二五五一號箱型
        車上，駕駛該車將電纜線載運至姓名不詳之中古舊貨商處販售，得款二萬元
        。
      2.於九十三年一月六日上午八時三十分許，攜帶其所有客觀上可供為兇器使用
        之鐵槌、鏟子及油壓剪各一把，在屏東縣內埔鄉建興村榮華巷台糖隘寮溪農
        場第三號井，剪斷竊取臺灣糖業股份有限公司（以下簡稱臺糖公司）所有之
        電纜線約三十六公尺。得手後，再以手推車將電纜線推往上開箱型車內放置
        ，載運至姓名不詳之中古舊貨商處販售，得款三千元。
      3.於九十三年三月二日凌晨零時許，攜帶其所有客觀上可供為兇器使用之鐵槌
        、鏟子及油壓剪各一把，自未上鎖之大門，進入高雄縣崗山鎮○○○路七十
        八號內，剪斷竊取超群企業行即甲○○所有之電纜線約六十公尺。得手後，
        再以手推車將電纜線推往上述箱型車上放置，載運至姓名不詳之中古舊貨商
        處販售，得款一萬五千元。
      4.於九十三年三月三日下午九時許，攜帶其所有客觀上可供為兇器使用之鐵槌
        、鏟子及油壓剪各一把，在屏東縣瑪家鄉原住民文化園區停車場下方，剪斷
        竊取自來水公司第七區屏東營運所所有之電纜線約六百公尺。得手後，再以
        手推車將電纜線推往箱型車上放置，載運至姓名不詳之中古舊貨商處販售，
        得款四千元。
      5.於九十三年三月四日上午八時許，攜帶其所有客觀上可供為兇器使用之鐵槌
        、鏟子及油壓剪各一把，自未上鎖之大門，進入高雄縣崗山鎮○○○路八十
        號倉庫，剪斷竊取子○○所有之電纜線約一百五十公尺（價值約十五萬元）
        。得手後，再以手推車將電纜線推往箱型車上放置，載運至姓名不詳之中古
        舊貨商處販售，得款一萬八千元。嗣於九十三年三月五日下午六時三十分許
        為警循線在己○○友人李彥賢（不知情）位於屏東縣內埔鄉○○村○○街四
        ○三巷四十九號之居所內查獲，並扣得附表一及附表五編號1.至4.所示之物
        品。（以上事實之起訴案號為九十三年偵字第一九○○號）
    (二)於九十三年三月二十二日凌晨一時許，承前竊盜概括犯意，在屏東縣長治鄉○○路高鳳技術學院前，趁車窗未關閉之機會，徒手開啟車門進入辛○○所有之
      車號Ｐ四－二四五三號自用小貨車內，再持其所有之鑰匙一把打開電門，竊取
      上開自用小貨車（價值約十萬元），得手後供己作為交通工具使用。己○○為
      使他人難以辨識該車之真正車號，復於同年三月某日，另行基於行使變造特許
      證之犯意，在不詳地點，先以筆塗改及以膠布黏貼之方式，將上開自用小客車
      之車牌號碼變造為「Ｂ四－二四五八」後，駕駛該車而行使該變造之車牌，足
      生損害於辛○○及監理機關管理車籍之正確性。嗣於九十三年三月二十五日凌
      晨零時四十五分許，己○○駕駛該車行駛至高雄縣大寮鄉○○街九號前時，為
      警查獲，並扣得如附表二所示之鑰匙一把。（以上事實之起訴案號為九十三年
      偵字第二○五七號及由公訴人於本院審理中追加起訴。）
    (三)於九十三年五月三日下午五時至六時四十分許間，與癸○○基於意圖為自己不
      法所有之犯意聯絡，由癸○○駕駛車號ＷＫ－四○一二號自用小客車，搭載己○○一同前往高雄縣大樹鄉○○路一二四號丁○○所有之倉庫外，先由癸○○
      踰越該倉庫已破損之玻璃窗戶進入倉庫內開啟大門，讓己○○自大門進入倉庫
      搜尋有價值之物品，癸○○因見倉庫內屬卯○○所有之沖天炮三箱（內有七十
      二盒，價值約一千五百元）可供施放玩樂，遂將之竊取搬運至前開自用小客車
    上。己○○、癸○○得手後，正欲離去時，為丁○○發現報警，嗣為警循線在
      高雄縣大樹鄉○○村○○路嶺水幹七十六左二十附近斜坡草地上查獲，並扣得
      前開沖天炮三箱（已發還卯○○）。（以上事實之併辦案號為臺灣高雄地方法
      院檢察署九十三年偵字第九二五八號）
    (四)1.於九十三年七月二十二日四時至五時許，與巳○○、簡福清、簡正雄等人共
        同基於意圖為自己不法所有之犯意聯絡，攜帶簡福清所有、客觀上可供為兇
        器使用之油壓剪一支、老虎鉗一支、美工刀一支及電桿螺絲釘四支，由簡正
        雄駕駛汽車，搭載巳○○、簡福清、簡正雄，結夥四人至屏東縣內埔鄉竹圍
        村永豐巷一號，由己○○持油壓剪剪斷電線後，由簡福清、簡正雄及巳○○
        一同搬運至車上之方法，共同竊取戊○○所有之電纜線三十公尺（價值約三
        萬元）。得手後，由簡正雄及簡福清駕車將電纜線及使用工具攜往夢之鄉汽
        車旅館第一二一號房內藏放，己○○及巳○○則另行騎乘機車離去。
      2.於九十三年七月二十二日九時許，己○○與巳○○承前犯意聯絡，一同騎乘
        車號ＸＰＯ－二一○號重型機車，攜帶己○○所有、客觀上可供為兇器使用
      之油壓剪一支（未扣案），在屏東縣內埔鄉○○村○○路五五○巷三號新長
        宏公司內，由己○○以該油壓剪剪斷竊取該公司所有之電纜線十五公尺（價
        值約二萬元），巳○○則在一旁把風。
      3.於九十三年七月二十二日十時許，己○○與巳○○承前犯意聯絡，一同騎乘
        前開機車，攜帶己○○所有、客觀上可供為兇器使用之油壓剪一支（未扣案
        ），在屏東縣內埔鄉○○村○○路二一八巷二號，由己○○以該油壓剪剪斷
        芝林企業公司（以下簡稱芝林公司）所有之電纜線八公尺（價值約一萬元）
        後予以竊取，巳○○則在一旁把風。
      4.於九十三年七月二十二日十一時許，己○○與巳○○承前犯意聯絡，一同騎
        乘前開機車，攜帶己○○所有、客觀上可供為兇器使用之油壓剪一支（未扣
        案），在屏東縣長治鄉進興村隘寮溪農二號井處，由己○○以該油壓剪剪斷
        臺糖公司所有之電纜線三十餘公尺（價值約一萬元）後予以竊取，巳○○則
        在一旁把風。嗣於同日十二時許，巳○○及己○○共乘前開機車載運竊得之
        削皮電纜線，行經屏東縣長治鄉○○村○○路臺糖農場時，為警攔檢查獲，
        己○○跳車逃逸，警方則扣得已削皮之電纜線一批。再於同日十四時三十分
        許，警方循線在屏東縣內埔鄉○○村○○路八十七號夢之鄉汽車旅館第一二
        一號房內，查獲簡福清及簡正雄，並扣得如附表三所示物品。（以上事實之
        併辦案號為九十三年偵字第三九五六號）
    (五)於九十三年八月五日六時二十五分許，與巳○○一同攜帶己○○所有、客觀上
      可供為兇器使用之破壞剪一支及攀爬電線桿之鐵條一支，在屏東縣屏東市○○
      路四○五巷旁農地處之大溪洲高幹二七左分四電線桿及大溪洲二七左分五電線
      桿處，以破壞剪剪斷台灣電力公司（以下簡稱台電公司）所有之電纜線一百九
      十二公尺（價值合約九千五百八十元）後予以竊取，巳○○則在一旁把風。嗣
      於九十三年八月五日六時二十五分許為警在屏東縣屏東市○○路四○五巷旁農
      地當場查獲巳○○，己○○乘隙逃逸，警方當場扣得如附表四及附表五編號5.
      所示之物品。（以上事實之起訴案號為九十三年偵字第三九五六號）
二、案經屏東縣警察局內埔分局報請臺灣屏東地方法院檢察署偵查起訴，及由高雄縣
    政府警察局移送臺灣高雄地方法院檢察署呈請臺灣高等法院高雄分院檢察署檢察
    官令轉臺灣屏東地方法院檢察署檢察官合併偵查起訴及移送併辦。
    理  由
一、(一)右開事實欄一、(一)部分之事實，業據被告己○○於警訊、偵查及本院審理中坦
      承不諱，核與被害人即超群企業行負責人甲○○、子○○於警訊及偵查中所指
      述之情節，及證人即嘉新公司總務科長乙○○、證人即臺糖公司隘寮溪農場主
      任壬○○及證人即自來水公司第七區屏東營業所給水站技術師寅○○、證人李
      彥賢於警訊及偵查中所證述之情節大致相符，且有警卷所附照片三十四幀可查
      ，並有如附表一所示物品扣案供憑，本部分事證明確。
    (二)右開事實欄一、(二)部分之事實，業據被告己○○於警訊及本院審理中坦承不諱
      ，核與被害人辛○○於警訊及偵查中指述之情節大致相符，且有高雄縣政府警
      察局贓物領收據影本、搜索暨扣押筆錄各一紙及照片三張附卷可稽，並有附表
      二所示之物扣案供憑，本部分事證明確，被告犯行堪認。
    (三)訊據被告己○○固坦認有於右開事實欄一、(三)部分記載之時間、地點，與癸○○一同行竊，惟矢口否認有竊取沖天炮之犯意，辯稱：沖天炮是癸○○自己拿
      的，癸○○拿沖天炮的時候，伊並不知情云云。經查，該部分事實除據被害人
      卯○○於警訊及偵查中指述外，並據證人丁○○於警訊、偵查及本院審理中結
      證屬實，共犯癸○○亦於警訊及偵查時供認伊係踰越倉庫已破損之窗戶進入倉
      庫內，再開啟大門讓被告一同進入行竊等情供述明確。被告雖否認有竊取沖天
      炮之意，惟其既與癸○○就行竊一事有犯意聯絡，復於本院進行準備程序時自
      承「我當時想進去看一看，看有無什麼有價值的東西可以偷」（本院卷第八十
      二頁筆錄參照），則共犯癸○○進入倉庫竊取具有財產價值之沖天炮，並未超
      越二人原計畫之範圍，被告己○○對癸○○之行竊結果可以預見，故被告仍應
      對共同正犯癸○○所實施之行為負全部責任（最高法院五十年台上字第一○六
      ○號判例參照），不因其對癸○○竊取沖天炮一事不知情，而可免除責任，是
      被告本部分之犯罪事證亦屬明確。
    (四)訊據被告己○○坦承有於右開事實欄一、(四)、1.所記載時、地，與簡福清共同
      竊取他人電纜線；亦坦認於右開事實欄一、(四)、2.3.4.所記載時、地，自行竊
      取他人之電纜線等情無誤，惟矢口否認與簡正雄及巳○○有犯意聯絡及行為分
      擔，辯稱：事實欄一、(四)、1.部分，簡正雄沒有參與，他是被巳○○誣賴的；
      事實欄一、(四)、2.至4.部分，巳○○有跟我去，但她都沒有下車，也沒有把風
      云云。經查：右開一、(四)部分之事實已據被害人戊○○於警訊中指述明確，復
      據證人即臺糖公司隘寮溪農場主任壬○○、證人即芝林公司負責人庚○○、證
      人即新長宏公司負責人辰○○等人於警訊中證述綦詳，並有贓物保領結四紙、
      照片十幀附卷可稽，及如附表三所示之物品扣案可佐。被告雖否認簡正雄參與
      事實欄一、(四)、1.部分之犯行，惟證人簡正雄已自承有於案發時間與被告、簡
      福清、巳○○一同乘車至案發現場（警訊卷第二十六頁）。另證人簡福清於偵
      查中亦結證稱「己○○剪，我們（即簡福清、簡正雄、巳○○）三人搬到車上
      」等語（九十三年偵字第三七七一號卷第二十七頁筆錄）；證人巳○○於偵查
      中亦證述「我承認（簡福清所為的證詞），我們三人一起搬到車上。」等語無
      訛（同前揭處）。且證人簡福清為本件共犯簡正雄之弟，兩人有親屬關係，復
      無怨仇，應無誣陷簡正雄入罪之可能，是其所為不利簡正雄部分之證詞應可採
      信。又證人巳○○於警訊時供稱：「都是己○○進入偷剪（電線）的，我都在
      外方把風」（警訊卷第三十七頁），復於本院審理時證稱：「因我和被告是男
      女朋友，所以我也有幫他把風的意思。」等語甚明（本院卷第一二五頁），是
      被告所辯，顯為簡正雄及巳○○二人脫罪之詞，委不足採。本部分事證明確，
      被告犯行堪予認定。
    (五)訊據被告己○○坦認有於右開事實欄一、(五)所載時、地，竊取台電公司之電纜
      線等情無誤，惟矢口否認與巳○○有犯意聯絡及行為分擔，辯稱：巳○○有跟
      我去現場，但她都沒有下車，也沒有把風云云。經查：台電公司所有之前揭電
      纜線遭人剪斷竊取之事實，業據證人丑○○於警訊中證述明確。證人即共犯巳
      ○○於警訊及偵查中亦就被告己○○竊取電纜線之手法供證綦詳，並證稱被告
      己○○曾就此部分犯罪事實與其有犯意聯絡，其係在現場擔任把風工作等語無
      誤（警訊卷第七頁筆錄、九十三年偵字第三九五六號卷第四頁筆錄、本院卷第
      一二五頁筆錄參照），此外，復有贓物認領保管單一張、照片七幀附卷可考，
      並有如附表四所示之物品扣案可稽。被告雖否認巳○○係本案共犯，惟證人巳
      ○○已證稱其在現場把風等語屬實，有如前述。且若巳○○未有犯罪行為之分
      擔，則被告應毋須累贅帶同巳○○一起前往。又案發時間為凌晨時分，被告又
      須攀爬至電線桿高處剪取電纜線，其竊取電線長度合約二百公尺，若有人在旁
      接應、把風，自較容易達成犯罪目的，證人巳○○所言合於事理，堪予採信。
      被告所辯，則為迴護巳○○之詞，並不可採。綜上所論，本部分事證亦屬明確
      ，被告犯行堪予認定。
二、按所謂兇器，其種類並無限制，凡客觀上足對人之生命、身體安全構成威脅，具
    危險性之物品均屬之，且只須行竊時攜帶即為已足，不以行為人初有行兇之意圖
    為必要。查本件被告己○○所攜帶之鐵槌、鏟子、油壓剪、老虎鉗、美工刀及電
    桿螺絲釘，均為金屬製品，外型尖銳，質地堅硬，足對人之生命、身體安全構成
    威脅，堪認客觀上具危險性，屬刑法第三百二十一條第一項第三款所稱之兇器。
    核被告於事實欄一、(一)部分所為，係犯電業法第一百零五條之竊盜電線罪，應依
    刑法第三百二十一條第一項第三款之攜帶兇器竊盜罪處斷。被告於事實欄一、(二)
    部分所為，係犯刑法第三百二十條第一項之竊盜罪及同法第二百十六條、第二百
    十二條之行使變造特許證罪。被告於事實欄一、(三)部分所為，係犯刑法第三百二
    十一條第一項第二款之踰越安全設備竊盜罪。被告於事實欄一、(四)、1.部分所為
    ，係犯電業法第一百零五條之竊盜電線罪，應依刑法第三百二十一條第一項第三
    款、第四款之結夥三人以上、攜帶兇器竊盜罪處斷。被告於事實欄一、(四)、2.至
    4.及一、(五)部分所為，亦係犯電業法第一百零五條之竊盜電線罪，應依刑法第三
    百二十一條第一項第三款之攜帶兇器竊盜罪處斷。被告先後多次竊盜犯行，時間
    緊接，所犯竊盜罪之構成要件僅加重條件有所不同，顯係基於概括犯意反覆為之
    ，且因法定刑度較輕之普通竊盜罪可包含於法定刑度較重之加重竊盜罪，故應依
    連續犯規定，以情節較重之電業法第一百零五條規定之結夥三人以上、攜帶兇器
    竊盜（電線）罪論以一罪，並依法加重其刑（最高法院四十四年度台上字第一一
    七八號判決可資參照）。被告所犯加重竊盜電線罪與行使變造特種文書罪，犯意
    各別，罪名不同，應分論併罰。被告與癸○○就事實欄一、(三)部分之竊盜犯行有
    犯意聯絡及行為分擔；與巳○○、簡福清、簡正雄等人就事實欄一、(四)、1.部分
    之犯行有犯意聯絡及行為分擔；被告與巳○○另就事實欄一、(四)、2.3.4.及(五)部
    分之犯行有犯意聯絡及行為分擔，均為共同正犯。又被告前有如事實欄所示之科
    刑及執行情形，有台灣高等法院被告全國前案紀錄表附卷足憑，其於刑之執行完
    畢後，五年內再犯本件有期徒刑之罪，為累犯，亦應依法加重其刑。且因其同時
    有兩項刑之加重事由，應依法遞加之。公訴人雖僅就事實欄一、(一)及(二)所載部分
    之犯行提起公訴，然檢察官就犯罪事實一部起訴者，其效力及於全部，本案被告
    於事實欄一、(三)、(四)、(五)所載之事實，雖未經起訴，然與前揭論罪科刑部分，有
    連續犯之關係，已如前述，本院自應就屬於裁判上一罪之該部犯罪事實一併加以
    裁判。爰審酌被告犯罪之動機、手段、曾有多次竊盜及毒品犯罪前科，素行不端
    ，其智識程度、竊取物品之價值、被害人所受損失、被告犯後態度等一切情狀，
    爰分別量處如主文所示之刑，並合併定其應執行之刑，以資懲儆。扣案如附表一
    、二、四所示之物皆為供被告犯罪所用之物，且為被告己○○所有；附表三所示
    之物亦為供被告犯罪所用之物，且為共犯簡福清所有，均已據被告己○○供明在
    卷，故應依法宣告沒收。至附表五編號一至四之物，均為警方於九十三年三月五
    日查獲時所扣案；同附表編號五之物，則為警方於九十三年八月五日查獲時所扣
    案，然因該等物品，或為被告得手後，用以剝取電纜線內之銅線時所用工具，並
    非行竊時所用（如編號一、二、三），或為被告取得之贓物（如編號四之電線外
    殼及編號五之電纜線），非被告所有，故不併予宣告沒收。
三、又臺灣高雄地方法院檢察署以九十三年九月二十三日雄檢楠地九十三偵一四三八
    五字第五四○○五號函，檢送被告己○○、證人丁○○、丙○○等人之警訊筆錄
    及該署九十三年偵字第一四三八五號卷證函請本院併辦，其併辦意旨略以：被告
    己○○與丙○○基於意圖不法所有之共同犯意，於九十三年五月四日下午十時四
    十分許，在高雄縣大樹鄉○○路一二四號倉庫，持大型鐵剪竊取告訴人丁○○所
    有之電線，嗣為告訴人發現而丟棄大型鐵剪逃逸，致未能得逞，因認被告涉犯刑
    法第三百二十一條第一項第三款之罪嫌。併辦意旨認被告涉有右揭犯嫌，乃以被
    害人丁○○之指訴及扣案大型鐵剪一把為主要論據。訊據被告堅決否認有何竊盜
    犯行，辯稱：伊因前一日竊取沖天炮，為被害人丁○○發現而報警查獲，心懷不
    滿，遂搭乘丙○○駕駛之汽車，基於毀損犯意，前往丁○○所有之倉庫破壞電線
    設備，並無意偷取物品等語。經查，本移送併辦部分，客觀上僅有被害人之電線
    遭受剪斷破壞之事實，被害人發現被告時，被告亦未持有任何已剪斷之電線，因
    此，公訴人所提出之證據尚不足認定被告有此部分犯行，此外，本院復查無其他
    證據，足資證明被告主觀上有竊取電線之意圖，難認被告有何竊盜未遂之犯行，
    則此函送併辦部分既不能被告有竊盜犯行，自與本件起訴部分無連續犯之裁判上
    一罪關係，非本院所得併予審究，應退回檢察官處理。
據上論斷，應依刑事訴訟法第二百九十九條第一項前段，電業法第一百零五條，刑法
第十一條、第二十八條、第五十六條、第二百十六條、第二百十二條、第三百二十一
條第一項第三款、第四款、第四十七條、第三十八條第一項第二款、第五十一條第五
款，判決如主文。
中      華      民      國      九十三    年      十      月    二十二  日
                                      台灣屏東地方法院刑事第四庭
                                          審判長  法  官  莊鎮遠
                                                  法  官  劉敏芳
                                                  法  官  王以齊
右正本證明與原本無異。
如不服本判決應於收受本判決送達後十日內向本院提出上訴書狀，其未敘述上訴理由
者，並得於提起上訴後十日內向本院補提理由書狀（均須按他造當事人之人數附繕本
 ）「切勿逕送上級法院」
                                                 書記官   盧姝伶
中    華    民    國     九十三      年      十      月       二十二    日
附表一：
┌─┬───────┬───┬───┬─────────────────┐
│編│扣案物品名稱  │數  量│所有人│      備                  考      │
│號│              │      │      │                                  │
├─┼───────┼───┼───┼─────────────────┤
│一│手推車        │壹  台│己○○│                                  │
├─┼───────┼───┼───┼─────────────────┤
│二│鏟子          │壹  支│己○○│                                  │
├─┼───────┼───┼───┼─────────────────┤
│三│油壓剪        │壹  支│己○○│                                  │
├─┼───────┼───┼───┼─────────────────┤
│四│棉質工作手套  │壹  包│己○○│                                  │
├─┼───────┼───┼───┼─────────────────┤
│五│攀登桿        │陸  支│己○○│                                  │
├─┼───────┼───┼───┼─────────────────┤
│六│噴燈瓦斯      │參  組│己○○│                                  │
├─┼───────┼───┼───┼─────────────────┤
│七│鐵槌          │壹  支│己○○│                                  │
├─┼───────┼───┼───┼─────────────────┤
│八│延長線        │壹  條│己○○│                                  │
├─┼───────┼───┼───┼─────────────────┤
│九│電鑽          │壹  組│己○○│                                  │
└─┴───────┴───┴───┴─────────────────┘
附表二：
┌─────────┬───┬───┬─────────────────┐
│  扣案物品名稱    │數  量│所有人│      備         考      │
├─────────┼───┼───┼─────────────────┤
│  鑰匙            │壹  把│己○○│                                  │
└─────────┴───┴───┴─────────────────┘
附表三：
┌─┬───────┬───┬───┬─────────────────┐
│編│扣案物品名稱  │數  量│所有人│      備                  考      │
│號│              │      │      │                                  │
├─┼───────┼───┼───┼─────────────────┤
│一│油壓剪        │壹  支│簡福清│                                  │
├─┼───────┼───┼───┼─────────────────┤
│二│老虎鉗        │壹  支│簡福清│                                  │
├─┼───────┼───┼───┼─────────────────┤
│三│美工刀        │壹  支│簡福清│                                  │
├─┼───────┼───┼───┼─────────────────┤
│四│電桿螺絲釘    │肆  支│簡福清│                                  │
└─┴───────┴───┴───┴─────────────────┘
附表四：
┌─┬───────┬───┬───┬─────────────────┐
│編│扣案物品名稱  │數  量│所有人│       備        考               │
│號│              │      │      │                                  │
├─┼───────┼───┼───┼─────────────────┤
│一│布條          │壹  條│己○○│攀爬電線桿時使用。                │
├─┼───────┼───┼───┼─────────────────┤
│二│鐵條          │壹  支│己○○│攀爬電線桿時使用。                │
├─┼───────┼───┼───┼─────────────────┤
│三│破壞剪        │壹  支│己○○│                                  │
└─┴───────┴───┴───┴─────────────────┘
附表五：
┌─┬──────┬───┬───┬──────────────────┐
│編│扣案物品名稱│數  量│所有人│        備                 考       │
│號│            │      │      │                                    │
├─┼──────┼───┼───┼──────────────────┤
│一│刀子        │柒  支│己○○│為被告得手後，用以剝取電纜線內之銅  │
│  │            │      │      │  線時所用工具，並非行竊時所用。    │
├─┼──────┼───┼───┼──────────────────┤
│二│破壞剪      │壹  支│己○○│  為被告得手後，用以剝取電纜線內之銅│
│  │            │      │      │  線時所用工具，並非行竊時所用。    │
├─┼──────┼───┼───┼──────────────────┤
│三│瓦斯噴嘴    │壹  條│己○○│  為被告得手後，用以剝取電纜線內之銅│
│  │            │      │      │  線時所用工具，並非行竊時所用。    │
├─┼──────┼───┼───┼──────────────────┤
│  │            │      │      │  被告為取出竊得電線內之銅線，須將電│
│四│電纜線外殼  │拾貳包│被害人│  纜線之外殼剝除，此即為被告加工後所│
│  │            │      │      │  遺留之電纜線外殼。                │
├─┼────┬─┴───┼───┴─┬────────────────┤
│五│電纜線  │一九二公尺│台電公司  │  已由台電公司領回。            │
└─┴────┴─────┴─────┴────────────────┘
附錄本判決論罪科刑法條：
電業法第一百零五條
竊盜或損壞電桿、電線、變壓器或其他供電設備者，依刑法之規定從重處斷。
刑法第三百二十一條第一項第三、四款
犯竊盜罪而有左列情形之一者，處六月以上、五年以下有期徒刑：
三  攜帶兇器而犯之者。
四  結夥三人以上而犯之者。
刑法第二百一十六條
行使第二百十條至第二百十五條之文書者，依偽造、變造文書或登載不實事項或使登
載不實事項之規定處斷。
刑法第二百一十二條
偽造、變造護照、旅券、免許證、特許證及關於品行、能力服務或其他相類之證書、
介紹書，足以生損害於公眾或他人者，處一年以下有期徒刑、拘役或三百元以下罰金
。
